【裁判字號】    96,交聲,949
【裁判日期】    970122
【裁判案由】    聲明異議
【裁判全文】
臺灣高雄地方法院刑事裁定             96年度交聲字第949號
原處分機關  高雄市政府
異  議  人
即受處分人  乙○○
上列異議人即受處分人因違反道路交通管理處罰條例案件，對於
高雄市政府民國96年9 月26日所為之處分（原處分案號：高市府
交裁字第裁32-B00000000號），聲明異議，本院裁定如下：
    主  文
原處分撤銷。
乙○○汽車駕駛人，駕駛汽車二輛以上之汽車共同在道路上以其
他危險方式駕車，處罰鍰新台幣參萬元，並吊銷其駕駛執照，參
年內不得考領駕駛執照，並應接受道路交通安全講習。另吊扣汽
車牌照（車牌號碼ＸＷ６－５３０號）參個月。
    理  由
一、聲明異議意旨略以：異議人即受處分人乙○○於民國96年7
    月29日凌晨1 時20分許，騎乘車號XW6-530 號重型機車搭載
    女友前往福德路吃宵夜，之後要返回建工路住處時，因遭仇
    人在後方追趕，為求自保遂跟隨一群車輛橫跨雙黃線並逆向
    行駛，是其並無飆車或以危險方式在道路上行駛，爰依法聲
    明異議，請求撤銷原處分云云。
二、按二輛以上之汽車共同在道路上蛇行，或以其他危險方式駕
    車，或在道路上競駛者，處汽車駕駛人新台幣（下同）3 萬
    元以上9 萬元以下，並當場禁止其駕駛及吊銷其駕駛執照；
    又汽車駕駛人有第1 項第1 款、第3 項行為者，並應接受道
    路交通安全講習及吊扣汽車牌照3 個月，且記違規點數3 點
    ，道路交通管理處罰條例第43條第1 項、第3 項、第4 項前
    段、第5 項前段，第63條第1 項第3 款等規定甚明。另依同
    條例第67條第2 項規定，汽車駕駛人，曾依第43條之規定吊
    銷駕駛執照者，3 年內不得考領駕駛執照。再按道路交通管
    理處罰條例第43條第1 項第1 款所謂「危險駕駛」，係採概
    括規定立法之方式，須視各案違規情形具體認定之，先予敘
    明。
三、經查：
（一）異議人於96年7 月29日凌晨1 時20分許，騎乘車號XW6-53
      0 號重型機車搭載女友，與多輛機車行經高雄市○○路、
      憲政路、大順陸橋、九如路等道路，沿路並有霸佔快、慢
      車道，跨越雙黃線逆向行駛，闖紅燈左轉逆向行駛之行為
      等事實，業據證人即當天取締蒐證之員警甲○○到庭證述
      明確，並證稱：當天接獲線報，在建國路與福德路口處疑
      似有飆車族聚集，其便與所長前往取締蒐證，到達現場後
      ，看見一群約20幾部之機車由福德路南向北高速行駛，沿
      途霸佔快、慢車道，之後該群機車又轉向憲政路、大順陸
      橋，並闖紅燈左轉九如路逆向行駛，經過中央分隔島後，
      再進入九如路之慢車道，之後便鳥獸散，其認為該群車輛
      上開駕駛行為已經危害到路上車子、行人安全，遂開單舉
      發等語（參本院卷第31、32頁）。又本院依職權勘驗上開
      蒐證錄影光碟，異議人確於1 分52秒許騎乘XW6-530 號機
      車搭載1 名女子行駛於一群車隊中，該群車隊行駛時並有
      霸佔兩側車道、跨越雙黃線逆向行駛，及左轉九如路時逆
      向行駛，有本院96年12月27日勘驗筆錄附卷可稽（參本院
      卷23、24頁），且異議人就其當日確有跟隨車隊橫跨雙黃
      線逆向行駛，並於左轉九如路時闖紅燈、逆向行駛之事實
      亦不爭執，是此部分之事實，堪可認定。
（二）異議人固辯稱；其因遭仇人在後方追趕，為求自保遂跟隨
      一群車輛橫跨雙黃線並逆向行駛，並無飆車或以危險方式
      在道路上行駛云云。惟查，員警於跟隨該車隊蒐證時，後
      方再無其他車隊或成群之機車之情，業據證人甲○○證述
      明確（參本院卷第32頁）。且異議人於發現後方有員警蒐
      證後隨即減速脫離車隊等情，有上開勘驗筆錄在卷可佐（
      參本院卷第24頁），衡之常理，一般人遇見飆車族之反應
      ，應盡可能放慢行車速度，向路邊停靠，待飆車族全數通
      過後再行上路，豈有隨飆車族之車陣後行駛，並沿路逆向
      、闖越紅燈以躲避仇家之理？且異議人後方苟真有仇家追
      趕，其儘可於發現警方蒐證時向警方求救，又何須放慢車
      速脫離車隊以遭所謂後方之「仇家」追上之風險？是異議
      人上開所辯，與常理不合，應係事後卸責之詞，不足採信
      。
四、綜上所述，本件異議人確有於上開時、地與多部機車共同行
    駛於公眾往來之道路上，沿途並有盤據快慢車道、橫跨雙黃
    線逆向行駛、闖紅燈等危險方式駕車行為之事實，應堪認定
    。原處分機關依違反道路交通管理處罰條例第43條第1 項第
    1 款規定，處罰鍰12,000元，並依同條例第43條第5 項規定
    ，應接受道路交通安全講習，及依同條例第63條第1 項第3
    款記違規點數3 點，自有未當。本件異議人空言否認違規而
    提起異議，雖無理由，然因原處分既有不當，自應由本院將
    原處分撤銷，並依道路交通管理處罰條例第43條第3 項、第
    4 項前段、第5 項前段、第67條第2 項及違反道路交通管理
    事件統一裁罰基準表之規定，裁處如主文第2 項所示。至本
    件異議人原應依道路交通管理處罰條例第63條第1 項第3 款
    之規定加記違規點數3 點，但因其業已受吊銷駕駛執照處分
    ，依同條第2 項之規定即不予記點，附此敘明。
五、應依道路交通案件處理辦法第20條前段，裁定如主文。
中    華    民    國    97    年    1     月    22    日
                    交通法庭  法  官  王俊彥
如不服本裁定，應於裁定送達後5 日內，向本院提出抗告狀。
以上正本證明與原本無異。
中    華    民    國    97    年    1     月    22    日
                              書記官  鄭永媚


司法院資訊處製作；財團法人民間司法改革基金會備份。
